臺灣橋頭地方法院民事判決　　　　　　 111年度橋簡字第46號
原　　　告　第一產物保險股份有限公司

法定代理人　李正漢　
訴訟代理人　廖常宏　
被　　　告　李芳玲　
訴訟代理人　謝昌庭　
上列當事人間損害賠償事件，本院於民國111 年2 月10日言詞辯
論終結，判決如下：
    主      文
被告應給付原告新臺幣（下同）239,150 元自民國（下同）110
年12月22日起至清償日止，按週年利率5%計算之利息。
原告其餘之訴駁回。
訴訟費用由被告負擔十分之六，餘由原告負擔。
本判決關於原告勝訴部分得假執行，但被告如以239,150 元為原
告預供擔保，免為假執行。
    事實及理由
一、原告主張：伊所承保車體損失險之訴外人洪于喬所有車牌號
    碼000 -0000 號自用小客車（下稱系爭汽車），於保險期間
    即109 年11月18日由訴外人黃柏叡駕駛行至國道一號北向36
    1.7 公里交流道處時，遭未保持安全距離之被告所駕駛車牌
    號碼000-0000號自用小客車撞擊而受損（下稱系爭車禍），
    伊已依保險契約賠付系爭汽車之修繕費用386,100 元（零件
    278,431 元、工資107,669 元），爰依保險法第53條第1 項
    及民法第191 條之2 規定提起本件訴訟。聲明：被告應給付
    386,100 元及自起訴狀繕本送達翌日起至清償日止按週年利
    率5 ％計算之利息。
二、被告則以：對系爭車禍之發生為有過失不為爭執，惟系爭汽
    車之修復應予折舊等語，資為抗辯。
三、本院之判斷：
  ㈠按汽車、機車或其他非依軌道行駛之動力車輛，在使用中加
    損害於他人者，駕駛人應賠償因此所生之損害，民法第191
    條之2 第1 項前段定有明文。又汽車行駛時，駕駛人應注意
    車前狀況及兩車並行之間隔，並隨時採取必要之安全措施，
    道路交通安全規則第94條第3 項前段亦有明定。原告主張被
    告於上揭時地，未注意前開交通規定以致發生系爭車禍，使
    伊所承保之系爭汽車受損等情，已提出道路交通事故當事人
    登記聯單、道路交通事故初步分析研判表及現場圖、照片、
    汽車行照、駕駛執照為證（卷第17至31頁），並有交通事故
    查詢資料可參（卷第101 至121 頁），而被告於此亦不爭執
    （卷第150 頁），堪認原告之主張為真實。則系爭汽車既因
    被告之過失受有損害，且原告已依約賠付修理費用，原告依
    保險法第53條第1 項規定，於賠償金額範圍內，取得代位求
    償權利，自屬有據。
  ㈡查系爭汽車修理之費用分別為零件278,431 元、工資107,66
    9 元，有結帳工單、照片、汽車保險計算書、統一發票可稽
    （卷第13至15頁、第33至87頁），惟系爭汽車之修復，既以
    新零件更換受損之舊零件，自應將所更換零件材料費用之折
    舊部分予以扣除。又依行政院所頒固定資產耐用年數表及固
    定資產折舊率之規定，汽車之耐用年數為5 年，依平均法計
    算其折舊結果，每年折舊率為5 分之1 ，再參酌營利事業所
    得稅查核準則第95條第6 項規定「固定資產提列折舊採用定
    率遞減法者，以1 年為計算單位，其使用期間未滿1 年者，
    按實際使用之月數相當於全年之比例計算之，不滿1 月者，
    以1 月計」，以系爭汽車係106 年10月出廠，有行車執照可
    按（卷第31頁），計至109 年11月受損時，已使用約3 年2
    個月，則上開零件扣除折舊後之修復費用估定為131,481 元
    【計算方式：殘價＝取得成本÷（耐用年數＋1 ）即278,43
    1 ÷（5+1 ）＝46,405；折舊額＝（取得成本－殘價）×1/
    （耐用年數）×（使用年數）即（278,431 －46,405）×1/
    5 ×（3+2/12）≒146,950 （小數點以下四捨五入）；扣除
    折舊後價值＝（新品取得成本－折舊額）即278,431 －146,
    950 ＝131,481 】，加計不予折舊之工資107,669 元，原告
    得請求修復車輛所須之必要費用應為239,150 元，逾此範圍
    ，即非有理。
四、綜上，原告依保險法第53條第1 項及民法第191 條之2 規定
    請求被告給付239,150 元及自起訴狀繕本送達翌日即110 年
    12月22日（卷第127 頁）起至清償日止，按週年利率5%計算
    之利息，為有理由，應予准許，逾上開範圍之請求，即屬無
    稽，應予駁回。
五、本件原告勝訴部分係就民事訴訟法第427 條第1 項訴訟適用
    簡易程序所為被告敗訴之判決，依同法第389 條第1 項第3
    款規定，應依職權宣告假執行，並依同法第392 條第2 項規
    定，依職權宣告被告如為原告預供擔保，免為假執行。
六、據上論結，本件原告之訴為一部有理由、一部無理由，爰判
    決如主文。
　
中    華    民    國   111    年    2     月    17    日
                  橋頭簡易庭  法      官  黃宏欽
以上正本係照原本作成。
如不服本判決，應於送達後20日內，向本院提出上訴狀並表明上
訴理由，如於本判決宣示後送達前提起上訴者，應於判決送達後
20日內補提上訴理由書（須附繕本）。
中    華    民    國   111    年    2     月    17    日
                              書  記  官  楊明月